【裁判字號】    88,易,48
【裁判日期】    890124
【裁判案由】    毀棄損壞
【裁判全文】
台灣苗栗地方法院刑事判決                            八十八年度易字第四八號
    公  訴  人  臺灣苗栗地方法院檢察署檢察官
    被      告  乙○○
右列被告因毀棄損壞案件，經檢察官提起公訴（八十七年度偵字第五二三七號），本
院判決如左：
    主  文
乙○○以加害財產之事，恐嚇他人致生危害於安全，累犯，處拘役拾日，如易科罰
金以佰元折算壹日；又損壞他人之招牌、櫃檯、玻璃、收音機，足以生損害於他人
，累犯，處拘役伍拾日，如易科罰金以佰元折算壹日。應執行拘役柒拾日，如易科
罰金以佰元折算壹日。
    事  實
一、乙○○前於民國八十三年八月二日因違反槍砲彈藥刀械管制條例及麻醉藥品管理
    條例案件，經台灣台北地方法院分別判處有期徒刑三月、五月，合併定其應執行
    有期徒刑七月確定，並於八十四年四月三十日縮刑期滿執行完畢，猶不知悔改，
    於八十七年十月十一日凌晨零時許（起訴書誤繕為十月十日二十四時許），在苗
    栗縣大湖鄉富興村九鄰八寮灣二之五號丙○○、甲○○○經營之帝王薑母鴨店，
    因其友人至該處消費後無錢付帳，欲代其友人簽帳而與丙○○、甲○○○發生口
    角爭執，致心生不悅，於同日凌晨二時許，返家拿錢至上址代其友人付清消費額
    後，竟基於加害財產之犯意，揚言恐嚇稱：要砸毀、放火燒毀丙○○、甲○○○
    之上開薑母鴨店等語，使丙○○、甲○○○因而心生畏懼，致生危害於渠等財產
    之安全。嗣乙○○又另基於毀損之犯意，於同日五時許，再至前址，以鐵棍一支
    （未據扣案）將該店之招牌、櫃檯、玻璃、收音機砸毀，足以生損害於丙○○及
    甲○○○。
二、案經丙○○、甲○○○訴由苗栗縣警察局大湖分局報請臺灣苗栗地方法院檢察署
    檢察官偵查起訴。
    理  由
一、右揭事實，已據被告乙○○於本院審理中供承不諱，核與告訴人丙○○、甲○○○於警訊、偵查及本院訊問中指訴之情節相符，並有照片五張附卷可稽，足認被
    告之自白確與事實相符。事證明確，被告犯行洵堪認定，應予依法論科。
二、核被告所為，係犯刑法第三百零五條之恐嚇危害安全罪及同法第三百五十四條之
    毀損罪。起訴書漏引刑法第三百零五條之規定，尚有未洽，核先敘明。被告以一
    行為同時同地恐嚇丙○○、甲○○○二人，為同種之想像競合犯，應依刑法第五
    十五條之規定從一重處斷。又其以一行為同時同地毀損丙○○、甲○○○二人所
    有之前揭物品，亦為同種之想像競合犯，亦應依刑法第五十五條之規定從一重處
    斷。再其所犯恐嚇及毀損犯行間，時隔三小時之久，顯係另行起意而為，尚難認
    有何實害行為吸收危險行為之吸收關係，是其所犯前開二罪間，犯意各別，構成
    要件互異，應予分論併罰。公訴人認此二罪具有吸收關係，容有誤會。查被告前
    於八十三年八月二日因違反槍砲彈藥刀械管制條例及麻醉藥品管理條例案件，經
    台灣台北地方法院分別判處有期徒刑三月、五月，合併定其應執行有期徒刑七月
    確定，並於八十四年四月三十日縮刑期滿執行完畢，有台灣苗栗地方法院檢察署
    刑案資料查註紀錄表及本院被告全國前案紀錄表各一紙在卷可憑，其於有期徒刑
    之執行完畢後，五年以內復犯本件有期徒刑以上之各罪，均為累犯，應分別依刑
    法第四十七條之規定加重其刑。爰審酌被告之素行、犯罪之動機僅偶簽帳糾紛即
    遽為實施犯罪、犯罪之手段、所生危害、犯後迄未賠償被害人財物損失及犯後坦
    承犯行之態度等一切情況，分別量處如主文所示之刑，並均諭知易科罰金之折算
    標準，並合併定其應執行之刑，以資警惕。至被告持供前開毀損犯行所用之鐵棍
    一支，並非違禁物，且未據扣案，復乏證據證明其尚存在，未免將來執行之困難
    ，爰不予宣告沒收，附此敘明。
據上論斷，應依刑事訴訟法第二百九十九條第一項前段，刑法第三百零五條、第三百
五十四條、第五十五條、第四十七條、第四十一條、第五十一條第六款，罰金罰鍰提
高標準條例第一條前段、第二條，判決如主文。
本案經檢察官蔡宗熙到庭執行職務。
中      華      民      國    八十九    年      一      月    二十四    日
                                        臺灣苗栗地方法院刑事庭
                                            法  官  王 萬 金
右正本證明與原本無異。
如不服本判決，應於判決送達後十日內向本院提出上訴狀( 應附繕本 )，上訴於
臺灣高等法院台中分院。
                                            書記官  陳 蕙 楠
中      華      民      國    八十九    年      一      月    二十五    日
附錄本案論罪科刑法條：
刑法第三百零五條：
以加害生命、身體、自由、名譽、財產之事，恐嚇他人致生危害於安全者，處二年以
下有期徒刑、拘役或三百元以下罰金。
刑法第三百五十四條：
毀棄、損壞前二條以外之他人之物，或致令不堪用，足以生損害公眾或他人者，處二
年以下有期徒刑、拘役或五百元以下罰金。


司法院資訊處製作；財團法人民間司法改革基金會備份。
